ACORDAO-COMPLETO-2539854

ACÓRDÃO DE RELAÇÃO

ACÓRDÃO DE RELAÇÃO 1822/2022 ATA 31/2022 - PLENÁRIO

Acórdão 1822/2022-TCU-Plenário
Os ministros do Tribunal de Contas da União, reunidos em sessão do Plenário, com fundamento no art. 1º, I, e no art. 217, do RI/TCU e no art. 26 da Lei 8.443/1992, e na forma do art. 143, V, 'b', do RI/TCU, ACORDAM, por unanimidade, em deferir os pedidos de parcelamento da multa individual, no valor de R$ 3.000,00 (três mil reais) , aplicadas aos Srs. Everton Fidelis da Silva (XXX.178.282-XX) , Fernando da Silva Souza (XXX.356.092-XX) , e Jânio da Cunha Bastos (XXX.185.492-XX) , pelo TCU, por meio do Acórdão 2610/2017-TCU-Plenário, de 22/11/2017, mantido pelo Acórdão 1931/2019-TCU-Plenário, em até 36 (trinta e seis) parcelas, com incidência sobre cada parcela dos correspondentes acréscimos legais, nos termos do art. 217 do Regimento Interno/TCU e do art. 26 da Lei 8.443/1992, a serem descontadas mensalmente nas respectivas remunerações pela Universidade Federal do Acre/UFAC, fazendo-se as seguintes determinações.
 
1. Processo TC-Processo 029.021/2016-2 (REPRESENTAÇÃO) 
	1.1. Responsáveis: Everton Fidelis da Silva (XXX.178.282-XX) ; Fernando da Silva Souza (XXX.356.092-XX) ; Jânio da Cunha Bastos (XXX.185.492-XX) ; Kelly Lynn Tôrres Polary Sousa (XXX.376.272-XX) ; Minoru Martins Kinpara (XXX.220.992-XX) .
	1.2. Interessado: Fundação Universidade Federal do Acre (04.071.106/0001-37) .
	1.3. Órgão/Entidade: Fundação Universidade Federal do Acre.
	1.4. Relator: Ministro-Substituto Weder de Oliveira.
	1.5. Representante do Ministério Público: Procurador Sergio Ricardo Costa Caribé.
	1.6. Unidade Técnica: Secretaria de Fiscalização de Infraestrutura Urbana (SeinfraUrb) .
	1.7. Representação legal: André Luís Agner Machado Martins (39.359/OAB-PR) , Lismara Dailey Kulka Vacari Tezini (39.572/OAB-PR) e outros, representando Pisossul - Construcao Industria e Comercio de Madeiras Ltda. 
	1.8. Determinações/Recomendações/Orientações: 
	1.8.1. determinar à Universidade Federal do Acre/UFAC no sentido de que sejam adotadas as seguintes medidas, em relação a esses descontos: 
	1.8.1.1. as parcelas das multas devem ser atualizadas monetariamente (pelo IPCA) , a partir de 22/11/2017, data do Acórdão 2610/2017-TCU-Plenário, até a data do efetivo recolhimento; 
	1.8.1.2. as parcelas das multas a serem descontadas nas remunerações dos servidores Everton Fidelis da Silva (XXX.178.282-XX) , Fernando da Silva Souza (XXX.356.092-XX) , e Jânio da Cunha Bastos (XXX.185.492-XX) devem ser repassadas, mensalmente, por meio do Siafi, ao TCU (UG 030001) , código de recolhimento 13901-7; 
	1.8.1.3. enquanto perdurar os descontos, devem ser encaminhadas, mensalmente, ao TCU as fichas financeiras dos servidores Everton Fidelis da Silva (XXX.178.282-XX) , Fernando da Silva Souza (XXX.356.092-XX) , e Jânio da Cunha Bastos (XXX.185.492-XX) , com os registros dos descontos efetuados, e a comprovação dos repasses das parcelas das multas ao TCU. 
	1.8.1.4. comunicar aos Srs. Everton Fidelis da Silva (XXX.178.282-XX) , Fernando da Silva Souza (XXX.356.092-XX) , e Jânio da Cunha Bastos (XXX.185.492-XX) , de que a falta de pagamento de qualquer parcela importará no vencimento antecipado do saldo devedor, com a consequente constituição de processos de cobrança executiva, nos termos do art. 217, e seus § 1º e 2º, do Regimento Interno do TCU. 
	1.8.3. estender, a título de economia processual, autorização para parcelamento, em até 36 (trinta e seis) parcelas, com incidência sobre cada parcela dos correspondentes acréscimos legais, nos termos do art. 217 do Regimento Interno/TCU e do art. 26 da Lei 8.443/1992, à Sra. Kelly Lynn Tôrres Polary Sousa (XXX.376.272-XX) , apenada em multa pelo TCU, por meio do Acórdão 2610/2017-TCU-Plenário, mantido pelo Acórdão 1931/2019-TCU-Plenário, caso venha a solicitar.

Fundação Universidade Federal do Acre.

Everton Fidelis da Silva (XXX.178.282-XX); Fernando da Silva Souza (XXX.356.092-XX); Jânio da Cunha Bastos (XXX.185.492-XX); Kelly Lynn Tôrres Polary Sousa (XXX.376.272-XX); Minoru Martins Kinpara (XXX.220.992-XX).

WEDER DE OLIVEIRA

André Luís Agner Machado Martins (39.359/OAB-PR), Lismara Dailey Kulka Vacari Tezini (39.572/OAB-PR) e outros, representando Pisossul - Construcao Industria e Comercio de Madeiras Ltda.

Procurador Sergio Ricardo Costa Caribé.

REPRESENTAÇÃO (REPR)

Secretaria de Fiscalização de Infraestrutura Urbana (SeinfraUrb).